【裁判字號】    98,易,1459
【裁判日期】    980601
【裁判案由】    竊盜等
【裁判全文】
臺灣臺中地方法院刑事判決              98年度易字第1459號
公  訴  人  台灣台中地方法院檢察署檢察官
被      告  丁○○
                    （
上列被告因竊盜等案件，經檢察官提起公訴（98年度偵字第9189
號、98年度偵緝字第819號），本院判決如下：
    主    文
丁○○傷害人之身體，累犯，處有期徒刑參月，如易科罰金，以
新台幣壹仟元折算壹日；又竊盜，累犯，處有期徒刑參月，如易
科罰金，以新台幣壹仟元折算壹日；應執行有期徒刑伍月，如易
科罰金，以新台幣壹仟元折算壹日。
    犯罪事實
一、丁○○曾因竊盜案件，經本院96年度易字第642號、96年度
    易字第1916號各判處有期徒刑七月，嗣由本院96年度聲減字
    第864號裁定各減為有期徒刑三月又十五日，並定其應執行
    之刑為有期徒刑六月，於民國96年9月30日執行完畢。詎仍
    不知悔改，復於97年7月12日15時30分許，在台中市○○區
    ○○路2段431號三采黃昏市場內，因細故與乙○○發生爭執
    ，竟基於普通傷害之犯意，徒手毆擊乙○○之後腦部一下，
    使乙○○受有頭部外傷併左側血腫3公分、嘔吐之傷害。另
    因缺錢花用，而基於意圖為自己不法所有之單一犯意，先於
    98年4月7日零時許，騎乘腳踏車前往台中市○區○○路4段3
    07號1樓門口，徒手竊取丙○○所有AOC牌小冰箱一台（價值
    約新台幣2500元），得手後利用腳踏車搬運至台中市東區○○○○街89號騎樓放置；旋再於同日零時50分許，接續前往
    上址徒手竊取丙○○所有凌威福小冰箱一台（價值約新台幣
    2500元），得手後搬至腳踏車上欲離去時，為附近民眾發覺
    報警當場查獲。
二、案經乙○○訴由台中市警察局第四分局及台中市警察局第三
    分局分別報請台灣台中地方法院檢察署檢察官偵查起訴。
    理    由
一、按被告以外之人於審判外之陳述，雖不符刑事訴訟法第159
    條之1至第159條之4之規定，而經當事人於審判程序同意作
    為證據，法院審酌該言詞陳述或書面陳述作成時之情況，認
    為適當者，亦得為證據；當事人、代理人或辯護人於法院調
    查證據時，知有刑事訴訟法第159條第1項不得為證據之情形
    ，而未於言詞辯論終結前聲明異議者，視為有前項之同意，
    刑事訴訟法第159條之5定有明文；其立法意旨在於傳聞證據
    未經當事人之反對詰問予以核實，原則上先予排除，惟若當
    事人已放棄詰問或未聲明異議，基於證據資料愈豐富，愈有
    助於真實發現之理念，且強化言詞辯論原則，法院自可承認
    該傳聞證據例外具有證據能力。查本案所使用之供述證據被
    害人丙○○於警詢中之陳述、非供述證據台中市警察局第三
    分局贓物認領保管單、林新醫院診斷證明書，性質上雖屬於
    傳聞證據，惟被告丁○○及公訴人於言詞辯論終結前，均未
    就其證據能力聲明異議，本院審酌其中台中市警察局第三分
    局贓物認領保管單，係公務員職務上製作之證明文書，另林
    新醫院診斷證明書為從事業務之人於業務過程所製作之證明
    文書，並無顯不可信之情況，各該供述筆錄及非供述證據之
    製作過程，亦未發現有何不當或瑕疵，認為均適當得作為證
    據使用，先予敘明。
二、上揭犯罪事實，業據被告丁○○坦承不諱，其傷害部分核與
    證人即告訴人乙○○在本院審理時指訴之情節相符，並有林
    新醫院診斷證明書附卷可稽；另竊盜部分則經被害人丙○○
    、證人即查獲警員甲○○分別於警詢及本院審理時供述無訛
    ，亦有台中市警察局第三分局贓物認領保管單在卷佐憑，足
    徵被告之自白與事實相符。本件事證明確，被告傷害及竊盜
    犯行均堪認定。
二、核被告所為，係犯刑法第277條第1項之傷害罪及同法第320
    條第1項之竊盜罪。被告意圖為自己不法之所有，先後二次
    利用腳踏車搬運竊取被害人丙○○所有小冰箱，係基於同一
    目的，於時間及空間上具有密切之關係，依一般社會通常觀
    念難以強行分離，在刑法評價上，以視為數個舉動之接續實
    施而合為包括一行為予以評價，較為合理，是此部分應論以
    竊盜之接續犯。又被告曾因竊盜案件，經本院96年度易字第
    642號、96年度易字第1916號各判處有期徒刑七月，嗣由本
    院96年度聲減字第864號裁定各減為有期徒刑三月又十五日
    ，並定其應執行之刑為有期徒刑六月，於96年9月30日執行
    完畢（見卷附台灣高等法院被告前案紀錄表），五年以內故
    意再犯本件有期徒刑以上之傷害罪及竊盜罪，均為累犯，應
    依刑法第47條第1項規定加重其刑。再被告所犯上揭二罪間
    ，犯意各別，行為互殊，應予分論併科。爰審酌被告已有竊
    盜等多項前科，仍不知悔改，復因細故即出手毆擊告訴人乙○○後腦部一下，使告訴人乙○○受有頭部外傷併左側血腫
    3公分、嘔吐之傷害，迄未與告訴人乙○○達成和解賠償損
    害，另因缺錢花用，竊取被害人丙○○所有小冰箱二台意圖
    變賣，危害社會治安，價值觀念偏差，被告事後對於上揭犯
    行均坦承不諱，所竊得之小冰箱二台合計價值約新台幣五千
    元，業已發還被害人丙○○等一切情狀，各處以如主文所示
    之刑，並定其應執行之刑及諭知易科罰金之折算標準。
據上論斷，應依刑事訴訟法第299條第1項前段，刑法第277條第1
項、第320條第1項、第47條第1項、第51條第5款、第41條第1項
前段、第2項，刑法施行法第1條之1第1項、第2項前段，判決如
主文。
本案經檢察官陳雅瑩到庭執行職務。
中    華    民    國    98    年    6    月     1     日
                  刑事第二庭    法  官  鍾堯航
以上正本證明與原本無異。
如不服本判決應於收受判決後10日內向本院提出上訴書狀，並應
敘述具體理由；其未敘述上訴理由者，應於上訴期間屆滿後20日
內向本院補提理由書（均須按他造當事人之人數附繕本）「切勿
逕送上級法院」。
                                書記官  吳淑願
中    華    民    國    98    年    6     月    1     日
附錄本案論罪科刑法條全文
刑法第277條第1項：
傷害人之身體或健康者，處三年以下有期徒刑、拘役或一千
元以下罰金。
刑法第320條第1項：
意圖為自己或第三人不法之所有，而竊取他人之動產者，為竊盜
罪，處五年以下有期徒刑、拘役或五百元以下罰金。


司法院資訊處製作；財團法人民間司法改革基金會備份。
